# 请教陈版：换货账务处理

提问人：跨度防护 时间：2019-03-09 21:58:16
案例：（ 1 ）甲向乙销售 100 台设备，单价 10 元，总价 1000 元；另外赠送 2 台同种设备，乙再给甲 2 台甲以前年度销售给乙的旧设备，合同约定甲用 2 台新设备置换以前年度曾经销售的 2 台旧设备。最终甲给乙 102台新设备（ 100 台作为销售， 2 台作为置换），乙给甲 2 台旧设备；（ 2 ）合同价款为 100 台的总价 1000 元。但 100 台的单价 10 元高于甲向其他客户销售的单价；如果认为销售的是 102 台，则 102 台的单价又低于甲向其他客户销售的单价。
请教陈版：
1 、是否可以判断，甲实际上向乙销售 102 台设备，单价低于同类价的原因是乙以 2台旧设备作为补偿。此时甲在收入、应收账款已确定（应收 1000 元）的情况下：（ 1 ）
102 台的设备销售应如何进行账务处理？（ 2 ） 2 台旧设备应如何进行账务处理，作为库存商品？金额如何确定？也不会产生应付？
2 、如判断为 100 台正常销售， 2 台是以货换货。此时甲在收入、应收账款已确定（应收 1000 元）的情况下：（ 1 ） 100 台的设备销售正常确认应收、收入 1000 ？（ 2 ） 2 台新旧设备互换如何进行账务处理？金额如何确定？也不会产生应付？

回答人：chenyiwei
如果 100 台设备的销售和 2 台设备的以旧换新深圳合同中一并约定的，且2 台设备换货的原因并不是此前交付的设备存在质量瑕疵，则应作为一个整体，销售 102 台设备，其对价为 100 台设备的货款加上收回 2 台旧设备的可变现净值；同时结转 102 台设备的成本到主营业务成本。即分录为（不考虑增值税）：
借：应收账款（ 100 台货款），借：库存商品（ 2 台可变现净值），贷：主营业务收入；
借：主营业务成本（ 102 台新设备成本），贷：库存商品。